臺灣彰化地方法院刑事判決
110年度訴字第780號
公  訴  人  臺灣彰化地方檢察署檢察官
被      告  陳惠蓮


                    居臺北市○○區○○○路000號（指定為送達處所）
指定辯護人  廖淑華律師
上列被告因加重詐欺等案件，經檢察官提起公訴（110年度偵字
第9244號、第10221號），本院判決如下：
    主  文
丁○○犯如附表二主文欄所示之罪，各處如所示之刑。應執行有期
徒刑二年十月。
沒收如附表四所示。
    犯罪事實及理由
一、本案根據被告丁○○之供述、如附表三所示之證據資料，可以
    認定以下之犯罪事實：
　　丁○○意圖為自己不法所有，與暱稱：「Turnert Micheal al
    an1」、「Thompson Alfred」之人（下稱詐欺網友），共同
    基於詐欺取財、洗錢之犯意聯絡，由詐欺網友於附表一所示
    時間，以所示之方法，向所示之人詐欺，丁○○再依指示向附
    表一所示之人取款，並將部分款項，轉匯為比特幣，存入詐
    欺網友指定之比特幣錢包內（部分款項未及收取、轉匯為比
    特幣，即遭警查獲，詳如附表一所示），而以此方式掩飾、
    隱匿詐騙所得贓款之去向及所在（參與犯罪組織部分，未據
    起訴）。
二、對於被告有利之證據不採納之理由：
　㈠被告辯稱：我跟「Turnert Micheal alan1」在臉書（FB）認
    識了7、8年，他說他是在阿富汗打仗的將軍，之後會回到德
    國，但因為包裹在德國海關領不出來，要先跟我借錢，我跟
    他說我沒有錢，他就說他在臺灣有律師朋友「Thompson Alf
    red」是英國人，請我去拿錢換成比特幣匯給他，於是我就
    聽從該律師的指示進行取錢、匯出比特幣，我並不知道這是
    詐欺，我是遭人利用等語，且提出其與詐欺網友之LINE對話
    紀錄為證（見彰化地檢署110年度偵字第9244號卷第69頁、
    第83頁至第109頁），然而：
　⒈被告年近60歲，已有相當多的社會生活經驗，且為高中畢業
    之教育程度，與一般常人相較，並無較為低下的判斷能力，
    當知目前臺灣社會詐騙盛行，根據被告前案紀錄表、相關不
    起訴處分書顯示，被告之前就有因提供金融機構帳戶，而遭
    詐欺集團使用淪為人頭帳戶，但經檢察官為不起訴處分確定
    之紀錄，被告在前案的辯解，與本案相同，難認被告辯稱遭
    詐欺集團利用之辯解為真。被告相關前案紀錄如下：
編號 時間 銀行帳戶 不起訴處分理由 案號 1 107年2月間某日 國泰世華銀行 （帳號：000000000000） ⒈告訴人因情感匯款，並非受騙 ⒉被告因「Livio Henry」佯稱美軍需要匯款，而投入情感遭詐騙而提供帳戶 士林地檢 108調偵143 2 106年9月14日晚間8時前某時 元大商銀 （帳號：00000000000000） 兆豐商銀 （帳號：00000000000） 被告因「Livio Henry」佯稱美軍需要匯款，而投入情感遭詐騙而提供帳戶 士林地檢 108偵5205、14634、17689  
    （關於被告「品格證據」容許性的問題，我國刑事訴訟法並
    沒有明文規定，基於「習性推論禁止」之法則，除非被告主
    動提出作為抗辯，原則上應該禁止被告之品格證據作為證明
    犯罪事實之方法，以避免導致錯誤之結論或不公正之偏頗效
    應。但被告之品格證據，倘與其犯罪事實具有關聯性，則可
    容許證明被告犯罪之動機、機會、意圖、預備、計畫、認識
    、同一性、無錯誤或意外等事項之用，可參閱與本案法律適
    用問題之案例事實相仿之最高法院110年度台上字第6185號
    判決）
　⒉根據被告於警詢之陳述，其於110年5月12日開始幫「Turnert
     Micheal alan1」收取款項、轉匯比特幣，一開始的模式，
    是使用被告自己的帳戶，後來該帳戶遭警示，被告又委請2
    名友人提供帳戶，但又遭警示，之後才是使用本案當面取款
    的模式等情明確（見同上偵查卷第24頁反面），可見早在被
    告協助「Turnert Micheal alan1」之初，就曾因使用金融
    機構帳戶而遭警示，而被告已有上開前案，應可輕易得知本
    案可能會涉及詐欺、洗錢，被告可以透過報警、撥打165反
    詐騙電話的方式進行確認與求證，卻捨此不為，改以當面向
    陌生人收取款項的方式，繼續協助「Turnert Micheal alan
    1」，實有可疑之處。
　⒊另案被害人李麗鳳遭詐欺集團佯以投資比特幣可獲取高額利
    益詐騙，分別於110年7月27日、30日，在高鐵臺中站，將現
    金新臺幣（下同）32萬2,500元、128萬4,954元交給被告（
    見同上偵查卷第201頁至第205頁李麗鳳之警詢筆錄），被害
    人李麗鳳報警後，警方於110年8月1日通知被告到案說明，
    被告在該次警詢之辯解，與本案相同，被告甚至在該次筆錄
    表示，她是被騙了、遭人利用（見同上偵查卷第207頁至第2
    12頁），被告卻在翌日，又向本案被害人乙○○、丙○○取款，
    難讓本院合理相信被告之辯解為真。
　⒋被告於警詢稱已經將向被害人乙○○、丙○○、李麗鳳收取之款
    項，以「比特派」之APP，如數轉匯為比特幣，且存入「Tur
    nert Micheal alan1」指定的電子錢包，其僅賺取2萬4,000
    元之車馬費等情（見同上偵查卷第281頁至第288頁），但根
    據員警提出之職務報告書，被告之「比特派」APP從110年7
    月3日，至同年8月1日，共有19筆交易紀錄（見同上偵查卷
    第291頁至第309頁），期間恰好橫跨本案被害人丙○○、乙○○
    、戊○○及另案被害人李麗鳳交付款項的時間，本院根據此些
    交易紀錄、比特幣兌換美元之匯率、美元兌換新臺幣之匯率
    （見本院卷第301頁至第306頁），繪製以下附圖（以收盤時
    之匯率作為基準）：
比特幣交易紀錄：　　　　　　　　　　　　　　　　
編號 交易日期 比特幣交易數額 比特幣兌美元匯率 美元兌新臺幣即期匯率 新臺幣 110年7月3日向丙○○收取110萬      1 110年7月3日 下午5時5分 -1.00000000 34,742.8 28.03 -99萬4,747元 2 110年7月3日 晚間 -0.00000000 同上 同上 -1萬8,340元 110年7月6日向丙○○收取100萬      3 110年7月6日下午5時54分 0.485 34,225.6 27.96 46萬4,120元 4 110年7月6日下午6時19分 -0.00000000 同上 同上 -45萬7,010元 5 110年7月6日晚間8時48分 0.003779 同上 同上 3,616元 6 110年7月6日晚間9時4分 -0.00000000 同上 同上 -1萬726元 110年7月7日向戊○○收取18萬元 110年7月8日向丙○○收取54萬8,348元      7 110年7月8日下午6時31分 0.011488 32,866.3 28.06 1萬595元 8 110年7月8日晚間8時31分 -0.00000000 同上 同上 -2萬4,512元 110年7月19日向乙○○收取32萬2,000元      9 110年7月19日下午5時24分 0.3031 30,837.3 28.1 26萬2,644元 10 110年7月19日下午6時34分 -0.00000000 同上 同上 -24萬8,233元 11 110年7月23日晚間10時0分 0.00000000 33,603.3 28.08 1,295元 12 110年7月24日上午6時1分 -0.00000000 33,824.8 同上 -7萬5,511元 110年7月24日向丙○○收取50萬元      13 110年7月28日晚間7時42分 -0.00000000 40,003.2 28.04 -53萬4,398元 14 110年7月29日晚間8時39分 0.054 40,001.4 28 6萬482元 15 110年7月29日晚間9時27分 -0.00000000 同上 同上 -7萬9,680元 16 110年7月30日下午2時53分 0.9828 42,203.4 28.01 116萬1,785元 17 110年7月30日下午3時47分 -0.000000000 同上 同上 -116萬3,694元 18 110年8月1日上午10時54分 0.005087 未及查閱 未及查閱 未及查閱 19 110年8月1日上午10時57分 -0.005293 未及查閱 未及查閱 未及查閱 110年8月2日向丙○○收取50萬4,000元、向乙○○收取假鈔遭逮捕      
    被告於上開警詢，稱編號11至15、18、19之交易，為其自己
    生意在使用，與本案無關（見同上偵查卷第286頁），可見
    被告自己可以操作「比特派」，為自己的利益，進行比特幣
    的買賣，並非對於此類貨幣之交易，完全不懂，全部聽令於
    「Turnert Micheal alan1」，但從上開交易紀錄看來，有
    多筆購入、匯出紀錄，並不是每一筆都可以勾稽，被告向被
    害人收取的款項，並不是都用來兌換比特幣，其中仍有相當
    大部分的金額，去向不明，雖然被告於本院審理時另辯稱，
    其將部分款項直接掃描QR Code，轉成比特幣匯給「Turnert
     Micheal alan1」等節（見本院卷第356頁至第358頁），但
    此一證據有利於被告，只有被告可以提供，檢察官已經提出
    「表面證據」，足以證明被告部分資金流向不明，被告之辯
    解，並無任何證據資料可以釋明其所言為真，難認屬實。
　⒌綜上，被告之前已有提供金融機構帳戶經不起訴處分之前案
    紀錄，被告在前案的辯解，與本案相同，被告毫無警覺，令
    人無法置信，被告竟再度配合詐欺網友，以自己的金融機構
    帳戶進行匯款，該金融機構帳戶遭警示後，卻又向友人商借
    帳戶使用，友人之帳戶遭警示後，又改以面交之方式收取款
    項、轉匯比特幣，被告沒有報警、撥打165反詐騙電話求證
    ，依然故我，甚至又在警方詢問被害人李麗華詐欺犯行後，
    翌日再向本案被害人乙○○、丙○○取款，被告辯稱如何兌換比
    特幣，是聽從詐欺網友的指示，她對此種金融交易毫無所悉
    ，但被告於警詢自承，「比特派」APP中的部分比特幣交易
    ，是她自己經營生意所用，與詐欺無關，此一辯解前後差異
    甚大，且本院核對上開交易紀錄，發現有部分款項之流向不
    明，被告於本院審理時面對此一質疑，卻又改稱部分款項是
    使用QR Code轉匯，此一辯解，並無任何證據資料可以佐證
    ，難認屬實，因此，根據上開證據資料，可以證明被告有所
    隱瞞，其並非基於不確定之詐欺、洗錢故意，參與本案犯行
    。
  ㈡辯護人辯護稱：從被告與「TurnertMichealalan1」通信對話
    紀錄看來，被告與「TurnertMichealalan1」之間為好友之
    關心，談話內容與詐欺無關，且被告曾向被害人丙○○詢問是
    否受騙，被害人丙○○表示沒有，被告才會幫忙收款，可見被
    告受他人利用，亦屬被害人，且丙○○並未陷於錯誤等語。然
    而：
  ⒈被告主觀上具有詐欺之故意，已如前述，被告與「TurnertMi
    chealalan1」之間的對話，雖然為異性朋友之間關心、問候
    ，此與被害人丙○○、乙○○遭詐騙的手法類似，但被害人丙○○
    、乙○○是交付自己的金錢，此為無法益侵害的一般社會中性
    行為，被告則是向陌生人收取款項、轉匯比特幣給網路認識
    的網友，為涉及詐欺、洗錢的高度風險行為，兩者具有本質
    上的差異，且本案並非單一、偶發的事件，涉及的次數與金
    額甚多，難認被告亦遭愛情詐騙，且主觀上並無共同詐欺之
    犯意甚明。
  ⒉雖然被害人丙○○曾於本院準備程序表示：被告也是被騙的，
    我們在車上聊天，被告有問我，我付錢給她是否有覺得被騙
    ，我說沒有，因為我是心甘情願的，所以我覺得她是好人等
    語，但上開內容，為丙○○個人的意見，依法並無證據能力，
    且丙○○另於本院審理時證稱，上開話語，並非被告第一次向
    其收款時所為，被告並非在取款之初，就進行合理、必要的
    查證，而丙○○當時遭詐騙，之所以交付鉅額款項給被告，當
    然是對於行騙者的騙術深信不疑，無法據此認定丙○○並未陷
    於錯誤。
　⒊從而，辯護人上開推論，與卷內事證不合，容待商榷。
  ㈢從而，本案事證明確，應依法論科。
三、論罪科刑：
　㈠核被告如附表一所示之3次所為，均係犯洗錢防制法第14條第
    1項之洗錢罪、刑法第339條第1項之詐欺取財罪。
　㈡檢察官雖然認為被告所為，係犯刑法第339條之4第1項第2款
    之三人以上共同犯詐欺取財罪，但不論是被告所述之「Turn
    ert Micheal alan1」、「Thompson Alfred」，或向附表一
    施用詐術之人，都未遭查獲，本案無法排除是同一人分飾多
    角進行詐騙，因此，連同本案被告在內，至多可以證明為2
    人參與，基於罪疑唯輕，自應為有利於被告之認定，因兩者
    基本社會事實同一，乃依法變更起訴法條。
　㈢被告與詐欺網友對於上開犯行，有犯意聯絡與行為分擔，應
    為共同正犯。
　㈣被告基於單一之詐欺取財、洗錢犯意，於密接之時間，對單
    一被害人多次取款行為，侵害同一法益，應屬接續犯之一罪
    ，雖然被害人乙○○已經報警，該筆款項是配合警方誘捕被告
    而交付，但已有部分既遂之犯行，無庸再論以詐欺未遂罪。
　㈤對於單一被害人而言，被告以一行為同時觸犯上開罪名，為
    想像競合犯，應從一重論以洗錢罪。
　㈥被告所犯附表一所示3罪，犯意各別、行為不同，應分論併罰
    之。
　㈦被告否認其有洗錢之犯罪故意，難認已經自白此部分之犯行
    ，無法依據洗錢防制法第16條第2項之規定，減輕其刑，辯
    護人請求本院依據上開規定減刑，容有誤會。
　㈧爰審酌被告年近60歲，當知應該依靠自己的努力獲取正當財
    富，竟與詐欺網友配合，以向被害人取款、轉匯比特幣之方
    式，遂行本案詐欺與洗錢犯行，造成本案被害人受有莫大的
    財產損失，且部分資金流向不明，追查困難，尤其是被害人
    丙○○的損失高達200多萬元，本院於110年9月27日進行接押
    訊問程序，曾告誡被告，不得再從事與本案相類似的交帳戶
    、轉交比特幣行為，被告當時也清楚表示她之後不會再犯（
    見本院卷第32頁至第33頁），本院於110年10月18日進行準
    備程序，被告與被害人丙○○都有到庭，該次準備程序，被害
    人丙○○表示她覺得被告是無辜的（此部分已如前述），被告
    竟然在該次準備程序之後，又再度向被害人丙○○稱，有一個
    從國外寄到臺灣的包裹，只差幾百元美金就可以領回，領到
    後可以賠償被害人丙○○全部損失，被害人丙○○又再度交付40
    幾萬元的現金給被告，但被告並未支付任何賠償金給被害人
    丙○○（此部分經丙○○於本院審理時證述明確，丙○○亦提供相
    關借款單據、對話紀錄為證，被告對此亦不否認，此部分與
    本案詐欺犯行無關，未據檢察官起訴，見本院卷第289頁至
    第299頁、第324頁至第325頁），足見被告依然故我，不見
    任何悔悟，有適度加重量刑，達到特別預防的目的，另考量
    被告於犯罪後否認全部犯行，此雖屬被告憲法防禦權的行使
    ，本院不應單以此作為加重量刑因子，但此與其他相類似、
    已經坦承犯行的被告相較，自應在量刑充分考量，如此方符
    平等原則，又斟酌被告未能與本案被害人達成和解，賠償任
    何損失，難認被告於犯罪後積極彌補損害，而被告於本院審
    理時自述：我的學歷是高中畢業，喪偶，育有一子，已經成
    年，我現在從事看護，薪資並不固定，住在朋友家，希望判
    無罪等語之教育程度、家庭生活與經濟狀況，被害人乙○○於
    本院審理時表示：我只是想瞭解被告與張先生的關係，我只
    是單純要幫張先生，但詐騙集團就是不斷恐嚇我、騙我，對
    於刑度我沒有意見，希望被告自求多福，我只是要把錢拿回
    來等語，被害人丙○○則於本院審理時稱：我不想要再出庭，
    經過本案，我爆瘦10幾公斤，醫生說是恐慌症，我怕被同事
    發現，也害怕孩子擔心，所以我將自己隱藏起來，我只想要
    平靜過生活，被告經手的錢太多了，不差我一個，我不想找
    被告，尊重法院量刑等詞之意見，公訴人對於量刑並無意見
    ，辯護人稱：被告誤犯詐欺與洗錢罪，但偵查、審理時均配
    合司法調查，並未獲取任何報酬，且被告有上開家庭生活與
    職業狀況，並非好逸惡勞之人，請給予從輕量刑等詞之量刑
    意見，另依據被害人受騙之金額差異等一切情狀，分別量處
    如附表二主文欄所示之刑。
　㈨刑法第50條、第51條並未明文規定在個案中應該如何量定應
    執行之刑，對此，本院認為數罪併罰案件定應執行刑之目的
    在於「罪責原則」及「特別預防」之考量，刑罰之一般預防
    功能，將使行為人淪為「警惕世人」的工具（手段），侵害
    人性尊嚴（刑罰的一般預防功能在於立法者所設定的法定刑
    的本身），不應該在量刑或定應執行刑予以考慮，而經過此
    一特別之量刑程序，方能充分反應各行為整體之不法內涵，
    進而進行充分且不過度的罪責評價，尤其是各宣告刑對於行
    為人的刑罰意義，也應該充分考量行為人本身的人格特性及
    刑罰經濟原則，過重的刑罰反而無法達到教化之目的，更有
    可能違反比例原則。此外，本院亦認刑法第57條所規定之各
    款量刑事由，就同一事由在定應執行之刑時予以再次評價，
    並不違反「雙重評價禁止」，主要的理由在於兩者的制度目
    的不同，在決定宣告刑時，法院應該考量宣告刑之處遇是否
    合乎罪責原則與特別預防功能，在罪責框架基礎內決定具體
    刑度，但在決定應執行刑時，則是出於整體刑罰執行的考量
    ，行為人的人格罪責，已經在各罪宣告刑累加的上限下，作
    為得減輕應執行之刑之事由，尤其是行為人所犯數罪的犯罪
    特質，總和的累加觀察，更可以充分反應行為人的主觀法敵
    對意思，以及法益侵害的總體威脅程度。因而斟酌本案被告
    所犯，均屬詐欺取財、洗錢罪，罪質同一，本案犯罪時間相
    近、手法雷同，但整體財產損害金額高達350幾萬元，被告
    犯後否認犯行，未能與被害人達成和解，賠償損失，又於本
    案審理期間，向被害人丙○○拿取金錢，另考量被告前述家庭
    生活、經濟狀況等一切情狀，定應執行之刑如主文所示。
四、關於沒收：
　㈠扣案之行動電話1支（連同門號：0000-000000號SIM卡1枚）
    ，為被告所有、供聯絡詐欺網友與本案被害人所用之物，應
    依刑法第38條第2項前段之規定，宣告沒收如附表四編號1所
    示。
　㈡被告表示其總共獲得2萬4,000元的車馬費，根據卷內證據資
    料顯示，除了本案3名被害人，尚包含李麗鳳（此部分尚未
    經起訴），被告亦有收取款項、轉匯比特幣之犯行，業經臺
    灣苗栗地方檢察署、臺灣臺北地方檢察署提起公訴，該2案
    涉及的被害人甚多，且因為尚未審結，無從確定被告參與之
    程度、是否有罪，因此，本院只以本案犯罪作為估算之基礎
    ，而認為被告獲得之不法利得為2萬4,000元，若被告另案認
    定有罪，關於犯罪所得之沒收，亦可參考本判決，在2萬4,0
    00元的範圍內，不再宣告沒收、追徵，據此，上開不法利得
    並未扣案、實際合法發還給被害人，自應依法宣告沒收，目
    前多數實務見解對於沒收之諭知，多採「條件式」之方式為
    之，亦即：「犯罪所得○○○沒收之，於全部或一部不能沒收
    或不宜執行沒收時，追徵其價額」，但如何諭知沒收、追徵
    之方式，立法者並未予以明文，留待實務發展，本院認為，
    上開條件式的沒收方式，在本案已無適用之必要，因為原標
    的早就不存在，再以此方式進行沒收之宣告，並無任何實益
    可言，且新臺幣為國幣，本案價額已經具體、特定，亦無不
    能沒收或不宜執行沒收等問題，故在主文直接諭知追徵之具
    體數額，對於沒收之執行、主文明確性、被告對於執行方式
    之認知，並無任何妨礙，當事人亦得對此，直接提起上訴救
    濟，因此，本院依據刑法第38條之1第1項前段、第3項之規
    定，直接諭知犯罪所得之追徵如附表四編號2所示。　
　㈢洗錢標的：
　⒈犯洗錢防制法第14條之罪，其所移轉、變更、掩飾、隱匿、
    收受、取得、持有、使用之財物或財產上利益，沒收之，同
    法第18條第1項前段定有明文。此一新增條文，擴大沒收的
    範圍，除了犯罪工具、犯罪所得的沒收外，亦兼及「被洗的
    錢」，以符合國際規範（可參考立法理由：修正第1項如下
    ：㈠FATF40項建議之第4項建議：各國應立法允許沒收洗錢犯
    罪行為人洗錢行為標的之財產）。
  ⒉本案洗錢標的並未扣案，本院考量被告對於收取的款項流向
    交代不清，並非如同其他案件的車手，僅收取少數的報酬，
    為了遏止洗錢犯行，自有依據洗錢防制法第18條第1項前段
    之規定，沒收洗錢標的之必要，因此，除已經合法發還被害
    人乙○○、丙○○外，其餘洗錢標的並未扣案，應依刑法第38條
    之1第3項之規定，諭知洗錢標的之追徵如附表四編號3所示
    （關於洗錢標的之追徵，可以參考與本案法律基礎事實相仿
    之最高法院111年度台上字第872號、第879號判決之說明）
    。　　　
五、依刑事訴訟法第299條第1項前段、第300條，判決如主文。
本案經檢察官鍾孟杰提起公訴，檢察官吳皓偉到庭執行職務。
中　　華　　民　　國　　111 　年　　4 　　月　　26　　日
                  刑事第五庭  審判長法  官  周淡怡
                                    法  官  李淑惠
                                    法  官  陳德池
以上正本證明與原本無異。　　　　　　　　　
如不服本判決，應於收受判決後20日內向本院提出上訴書狀，並
應敘述具體理由。其未敘述上訴理由者，應於上訴期間屆滿後20
日內向本院補提理由書（均須按他造當事人之人數附繕本）「切
勿逕送上級法院」。
告訴人或被害人對於判決如有不服具備理由請求檢察官上訴者，
其上訴期間之計算係以檢察官收受判決正本之日期為準。
中　　華　　民　　國　　111 　年　　4 　　月　　27　　日
                                    書記官  陳孟君
附表一（犯罪事實）：
編號 被害人 交付款項時間 交付款項地點 金額 1 （被害人丙○○） 詐欺集團成員於110年6月8日起至110年8月2日間，以LINE通訊軟體，暱稱「Antwi Kingsley」、「鄭廷貴」向丙○○佯稱係聯合國戰地記者，因日後規劃要返臺，委請丙○○代收箱子，復佯稱某快遞公司要求丙○○需先支付所有權變更費用，其後「鄭廷貴」復以包裹卡在土耳其海關，需支付費用予該地首席安全官，嗣再以首席安全官更換等為由要求丙○○支付費用，致丙○○陷於錯誤，而於右列時間、地點，將款項交予丁○○。 110年7月3日 某時許 臺中市○○區○區○路0號之高鐵臺中站1樓載客區 110萬元   110年7月6日 某時許 同上 100萬元   110年7月8日 某時許 同上 54萬8,348元   110年7月24日 某時許 同上 50萬元   110年8月2日 下午1時45分許 彰化縣○○鎮○區路0段00號之高鐵彰化站戶外停車場 50萬4,000元 （業已發還給丙○○） 2 （被害人乙○○） 詐欺集團成員於110年6月間某日至110年7月19日間，以LINE通訊軟體，暱稱「張偉」、「UN MILITARY」向乙○○佯稱係戰地軍人，要提早退休返臺治療，並要乙○○以其未婚妻名義，其方能返臺，並要求乙○○支付費用等語，致乙○○陷於錯誤，而於右列時間、地點，將款項交予丁○○。 110年7月19日 中午12時30分 彰化縣○○鎮○○鄉○○路000號之秀水國小前 32萬2,000元   110年8月2日 下午2時27分許 彰化縣○○鎮○○鄉○○路000號之秀水鄉公所前（丙○○開車載丁○○前往取款） 52萬9,000元 （員警提供現金1,000元1張、100元2張及假鈔為交付，並當場逮捕被告丁○○） 3 （被害人戊○○） 詐欺集團成員於110年7月1日至7月5日間，以LINE通訊軟體，向戊○○佯稱有高報酬投資，致戊○○陷於錯誤，於110年7月5日上午8時44分許、8時46分許，合計匯款19萬元至甲○○之永豐銀行帳號00000000000000號帳戶內，甲○○再依詐欺集團成員指示，提領19萬元後，於右列時間、地點，將右列款項交予丁○○。 110年7月7日 上午11時20分 宜蘭縣羅東鎮傳藝路3段與站東路口之羅東轉運站對面人行道上 18萬元 

附表二（主文）：
編號 犯罪事實 主文 1 附表一編號1 丁○○共同犯洗錢罪，處有期徒刑一年十月。 2 附表一編號2 丁○○共同犯洗錢罪，處有期徒刑一年二月。 3 附表一編號3 丁○○共同犯洗錢罪，處有期徒刑一年。 

附表三（證據資料）：
編號 證據名稱 編號 證據名稱 1 證人即被害人戊○○、乙○○、丙○○兼或於警詢、本院審理時之證詞 7 乙○○、丙○○遭詐騙之通信內容 2 證人甲○○、李麗鳳之警詢證述 8 彰化縣警察局鹿港分局110年8月30日鹿警分偵字第1100021297號函所檢附之職務報告書、手機擷取照片、比特幣錢包位置、幣商查詢明細 3 彰化縣警察局鹿港分局扣押物品目錄表 9 贓物認領保管單（丙○○） 4 贓物認領保管單（乙○○） 10 甲○○所提出之轉帳明細、通信資料、被告取款之現場監視器翻拍照片 5 查獲照片、丙○○遭騙之提款明細與典當資料 11 中國信託商業銀行股份有限公司110年11月17日中信銀字第110224839307509號函所檢附之存款基本資料、交易明細 6 現場監視器翻拍照片 12 戊○○提出遭詐騙之通信資料所 

附表四（沒收）：
編號 沒收標的與方式 1 行動電話一支（連同門號：0000-000000號SIM卡一枚），沒收之。 2 犯罪所得新臺幣二萬四千元，追徵之。 3 洗錢標的新臺幣三百六十五萬三百四十八元，追徵之。 

如不服本判決，應於收受判決後20日內向本院提出上訴書狀，並
應敘述具體理由。其未敘述上訴理由者，應於上訴期間屆滿後20
日內向本院補提理由書（均須按他造當事人之人數附繕本）「切
勿逕送上級法院」。

附錄論罪科刑法條全文：
洗錢防制法第2條
本法所稱洗錢，指下列行為：
一、意圖掩飾或隱匿特定犯罪所得來源，或使他人逃避刑事追訴
    ，而移轉或變更特定犯罪所得。
二、掩飾或隱匿特定犯罪所得之本質、來源、去向、所在、所有
    權、處分權或其他權益者。
三、收受、持有或使用他人之特定犯罪所得。
　　
洗錢防制法第14條第1項
有第二條各款所列洗錢行為者，處7年以下有期徒刑，併科新臺
幣5百萬元以下罰金。

中華民國刑法第339條第1項
意圖為自己或第三人不法之所有，以詐術使人將本人或第三人之
物交付者，處5年以下有期徒刑、拘役或科或併科50萬元以下罰
金。